Minutes et répertoires du notaire Jean ANDRIEU, 22 juillet 1744 - 7 mai 1765 (étude IV)
Archives nationales
- Minutes de Jean ANDRIEU, 1744 - 1824; MC/ET/IV/535 - MC/ET/IV/1096
  - Minutes. 1764, juillet, juillet 1764; MC/ET/IV/653
  - Minutes. 1764, août - 1764, septembre, août 1764 - septembre 1764; MC/ET/IV/654; Document détérioré.
  - Minutes. 1764, octobre - 1764, décembre, octobre 1764 - décembre 1764; MC/ET/IV/655
  - Minutes. 1765, janvier - 1765, février, janvier 1765 - février 1765; MC/ET/IV/656
  - Minutes. 1765, mars - 1765, avril, mars 1765 - avril 1765; MC/ET/IV/657
  - Minutes. 1765, mai - juin, mai - juin 1765; MC/ET/IV/658
    1765, 1 à 7 mai: actes passés par-devant Jean Andrieu.
    1765, 11mai à 30 juin: actes passés par-devant Martin La Grenée.
  - Minutes (testaments). 1749 - 1824, MC/ET/IV/1096
    1749 à 1761: testaments authentiques déposés par-devant Jean Andrieu.
    1767 à 1786: testaments authentiques déposés par-devant Martin La Grenée.
    1786, à an IV (1796, 22 septembre): testament authentiques déposés par-devant Charles Poultier.
    an VIII (1799) à 1806: testaments authentiques à l'exception de deux testaments olographes déposés par-devant Pierre Lalleman.
    1808 à 1820: testaments authentiques à l'exception d'un testament olographe déposés par-devant Jean-Jacques Colin.
    1820 à 1824: testaments authentiques à l'exception d'un testament olographe déposés par-devant Philippe Garnot.
- Répertoire(s) de Jean ANDRIEU, 22 juillet 1744 - 7 mai 1765; MC/RE/IV/6
  - Répertoire. 1744, 22 juillet - 1765, 7 mai, 22 juillet 1744 - 7 mai 1765; MC/RE/IV/6
    Informations concernant le classement et la cotation:
    Le niveau inférieur de description, quand il existe, correspond aux mentions d'actes contenues dans le répertoire. Parmi celles-ci, certaines peuvent y être décrites, de manière plus ou moins détaillée. Pour consulter l'acte proprement dit, il convient de rechercher la cote au niveau des articles (registre ou liasse) des minutes du notaire (cote de type 'MC/ET').
    - Succession, dépôt de pièces., 19 août 1761
      Nom, qualité: (Mme ou Mlle) Desaunois, Anne Elisabeth.
      Nom, qualité: (M.) Guyot, Nicolas.
      Mention dans le répertoire du notaire coté:
      MC/RE/IV/6
      Informations concernant le classement et la cotation du document:
      Attention: la cote du répertoire (de type ' MC/RE ') ne permet pas de consulter la minute de l'acte. Il convient de rechercher la cote de la minute (de type ' MC/ET ') au niveau des articles (registre ou liasse) de minutes du notaire.
      L'accès aux images numérisées des pages du répertoire se fait au niveau de description supérieur (' Répertoire du notaire '), rubrique ' Consulter les archives numérisées associées '.
    - Rente sur les états de Bretagne, reconstitution., 31 octobre 1761
    - Inventaire après décès de Marie Anne GAUDISSANT épouse Jean Baptiste MARICHE, 11 janvier 1762
      Attention: la cote de répertoire (de type 'MC/RE') ne permet pas de consulter la minute de l'acte. ll convient de rechercher la cote de la minute (de type 'MC/ET') au niveau des articles (registre ou liasse) de minutes du notaire.
      L'accès aux images numérisées des pages du répertoire se fait au niveau de description supérieur (' Répertoire du notaire '), rubrique ' Consulter les archives numérisées associées'.
      Inventaires après décès de 1762 (2536 actes), par Thierry Boudignon, v. 1990 (base de données migrée: voir contexte dans le Plan d'orientation général - Notaires de Paris, guides thématiques du Minutier).
      inventaire après décès; Gaudissant, Marie-Anne; Mariche Jean-Baptiste
    - Inventaire après décès de Jeanne Madeleine PHILIPPON, 21 janvier 1762
      inventaire après décès; Philippon, Jeanne-Madeleine
    - Inventaire après décès de Louise GRANDGUILLAUME, 4 février 1762
      inventaire après décès; Grandguillaume, Louise
    - Inventaire après décès de Marguerite GRASSIANT épouse Pierre Gilles COURCELLE, 5 février 1762
      inventaire après décès; Grassiant, Marguerite; Courcelle Pierre-Gilles
    - Inventaire après décès de Elisabeth BARDEAU veuve JULLIOT, 27 mars 1762
      inventaire après décès; Bardeau, Elisabeth; Julliot (veuve)
    - Inventaire après décès de Marie Jeanne PETITJEAN épouse PERDUCAT, 5 avril 1762
      inventaire après décès; Petitjean, Marie-Jeanne; Perducat (épouse)
    - Inventaire après décès de Jean Noël TURLOT, 10 avril 1762
      inventaire après décès; Turlot, Jean-Noël
    - Inventaire après décès de René MESMIN, 29 avril 1762
      inventaire après décès; Mesmin, René
    - Inventaire après décès de Louis LACHESNEE LEBAILLY, 19 mai 1762
      inventaire après décès; Lachesnee Lebailly, Louis
    - Inventaire après décès de Françoise MONTALAN, 27 mai 1762
      inventaire après décès; Montalan, Françoise
    - Inventaire après décès de François LEJAY, 22 juin 1762
      inventaire après décès; Lejay, François
    - Inventaire après décès de Gilles LEPINE, 20 juillet 1762
      inventaire après décès; Lepine, Gilles
    - Inventaire après décès de Comtesse de La Ferronnais, 20 juillet 1762
      inventaire après décès; Laferronnais (Comtesse de)
    - Inventaire après décès de Michel LALLEMANT, 3 août 1762
      inventaire après décès; Lallemant, Michel
    - Inventaire après décès de Marie Claude GEINE veuve André PELLERIN, 5 août 1762
      inventaire après décès; Geine, Marie-Claude; Pellerin André
    - Inventaire après décès de Marie Catherine PETIT veuve Edmé d'ERSON DUPLESSIS, 6 août 1762
      inventaire après décès; Petit, Marie-Catherine; Erson Duplessis Edmé d'
    - Inventaire après décès de Robert MONTALLIER, 11 août 1762
      inventaire après décès; Montallier, Robert
    - Inventaire après décès de Louis EDELINE, 20 août 1762
      inventaire après décès; Edeline, Louis
    - Inventaire après décès de Anne Catherine VINCELOT veuve Pierre BARON, 26 août 1762
      inventaire après décès; Vincelot, Anne-Catherine; Baron Pierre
    - Inventaire après décès de Claude MOULIN, 17 septembre 1762
      inventaire après décès; Moulin, Claude
    - Inventaire après décès de Honoré Charles de BUISSY seigneur DULONG, 12 novembre 1762
      inventaire après décès; Buissy, Honoré-Charles de (seigneur DULONG )
    - Inventaire après décès de Charles COTTIN, 15 novembre 1762
      inventaire après décès; Cottin, Charles
    - Inventaire après décès de Antoine MASSON, 24 novembre 1762
      inventaire après décès; Masson, Antoine
    - Inventaire après décès de Marie Marguerite HUSSON épouse René BLOT, 6 décembre 1762
      inventaire après décès; Husson, Marie-Marguerite; Blot René
    - Inventaire après décès de Nicole BRUGE épouse Jean Baptiste NOIRET, 15 décembre 1762
      inventaire après décès; Bruge, Nicole; Noiret Jean-Baptiste
    - Inventaire après décès de Madeleine BOURUT veuve Pierre BABRIER, 16 décembre 1762
      inventaire après décès; Bourut, Madeleine; Babrier Pierre
    - Inventaire après décès de Françoise Charlotte POMEZ épouse VANIER, 23 décembre 1762
      inventaire après décès; Pomez, Françoise-Charlotte; Vanier (épouse)